【裁判字號】    90,訴,1527
【裁判日期】    901231
【裁判案由】    偽造有價證券等
【裁判全文】
臺灣高雄地方法院刑事判決                          九十年度訴字第一五二七號
    公  訴  人  臺灣高雄地方法院檢察署檢察官
    被      告  庚○○
    指定辯護人  本院公設辯護人  辛○○
右列被告因偽造有價證券等案件，經檢察官提起公訴（八十九年度偵字第二四六０二
號、九十年度偵字第一八六六號、第六八六四號、第八二九九號、第九七一七號、第
九八０八號、九十年度偵緝字第四二五號），本院判決如左：
    主  文
庚○○連續意圖供行使之用，而偽造有價證券，處有期徒刑陸年。
偽造之如附表二所示支票肆張、高雄市第二信用合作社開戶申請書上偽造「丁○○」
之署押、印文及偽造之「丁○○」印章各壹枚、「東大小客車租賃有限公司」小客車
租賃契約書上偽造「丁○○」之署押壹枚、偽造之「凱順汽車買賣商行」汽車買賣合
約書上偽造之「丁○○」署押貳枚、變造之「丁○○」身分證及駕駛執照上庚○○之
照片各壹枚，均沒收。
    事  實
一、庚○○意圖為自己不法所有，並基於概括犯意，先後於附表所示之時間、地點，
    以附表所示之犯罪方法，乘無人注意之際，竊得子○○、壬○○、丁○○、丑○○、癸○○、甲○○、乙○○、丙○○等人之財物，得手後供己使用（竊盜之時
    間、地點、被害人、所得財物及犯罪方法，均詳如附表所示）。
二、庚○○於竊得如附表所示編號二之「和陞有限公司」所有，蓋有「和陞有限公司
    」及負責人壬○○印章之空白支票二十一張及編號四丁○○之身分證、駕駛執照
    等物後，於不詳時間、地點，以換貼自己照片於丁○○之身分證、駕駛執照上，
    以變造丁○○之身分證及駕駛執照，復基於行使變造之丁○○之身分證及駕駛執
    照、偽造私文書、行使偽造私文書及意圖供行使之用，而偽造有價證券之概括犯
    意，分別於：
（一）八十九年十二月二十一日，持變造之丁○○身分證及駕駛執照，並偽造丁○○
      印章一枚，至設於高雄市前金區○○○路一○七號之高雄市第二信用合作社，
      以丁○○名義，於開戶申請書上偽造丁○○之署押一枚、蓋用偽造之丁○○印
      章而偽造印文一枚，而偽造該開戶書以申請帳號0000000000000
      000號之帳戶供己使用，足生損害於丁○○及高雄市第二信用合作社。
（二）八十九年十二月二十九日，持變造之丁○○身分證及駕駛執照，至高雄市苓雅
      區○○○路七九巷二號，蔡素真所經營之「東大小客車租賃有限公司」，以丁○○名義，於小客車租賃契約書上偽造丁○○之署押一枚，而偽造以丁○○為
      承租人之租賃契約書之私文書，並持以向東大小客車租賃有限公司負責人蔡素
      真承租車號ＸＸ─二八二二號之小客車供己使用，足以生損害於丁○○及東大
      小客車租賃有限公司。
（三）八十九年十二月三十一日，持變造之丁○○身分證及駕駛執照至高雄縣鳳山市
      ○○路六二號寅○○所經營之「弘達機車行」，購買車號ＺＸＴ─四六一號機
      車，並意圖供行使之用，於前開竊得發票人欄已蓋有「和陞有限公司」及壬○○印章，付款人台灣中小企業銀行東高雄分行，票號ＡＹ0000000號空
      白支票上，填寫新台幣（以下同）二萬九千三百元之金額，發票日為九十年一
      月一日，而偽造支票一張（如附表二編號四所示），並交予寅○○作為機車之
      價款，而行使該偽造之支票，均足生損害於丁○○、「和陞有限公司」。
（四）於九十年一月二日，前往戊○○所經營設於高雄縣鳳松路二十巷一之四三號「
      凱順汽車買賣商行」訂購車號ＹＰ─五六八五號、ＶＰ─二五七九號自用小客
      車二部，並持上開變造之丁○○身分證及駕駛執照，以丁○○名義，於汽車買
      賣合約書上買主欄偽造丁○○之署押二枚，而偽造以丁○○為買受人之汽車買
      賣合約書之私文書，並持以向戊○○行使，並意圖供行使之用，於前開竊得之
      「和陞有限公司」所有，已蓋妥「和陞有限公司」印章及負責人壬○○印章，
      付款人為台灣中小企業行銀東高雄分行，票號ＡＹ0000000號、ＡＹ0
      000000號、ＡＹ0000000號空白支票上，分別填寫發票日均為九
      十年一月二日，面額各為五十萬元、五十萬元、四十九萬元，而偽造支票三張
      （如附表二編號一至三所示），並交予戊○○作為購買汽車之價款，而行使該
      偽造之支票，足生損害於「和陞有限公司」及戊○○。
三、庚○○於竊得如附表編號一、編號三所示之子○○、癸○○之富邦銀行信用卡、
    提款卡後，復基於意圖為自己不法之所有之概括犯意，先於八十九年十月二十九
    日上午四時三十五分許，持子○○所有之富邦銀行信用卡，至自動提款機內預借
    現金，領得二萬元。再於九十年一月一日十二時許起，持癸○○所有之泛亞銀行
    提款卡，分別至富邦銀行、中國信託銀行、台新銀行、臺灣銀行等之自動提款機
    ，以轉帳方式，將癸○○所有之存款分別轉帳進入庚○○設於彰化銀行高雄分行
    （起訴書誤載為民權分行）、帳號000000000000000號帳戶及庚○○前揭以丁○○名義於高雄市第二信用合作社所開立之帳戶，及富邦銀行、中
    興銀行帳戶內，二日內共計轉帳金額達一百九十八萬五千零九十元，以此不正方
    法由自動付款設備取得子○○及癸○○之現金合計二百萬五千零九十元。
四、庚○○經警先於八十九年十月三十日下午五時許在高雄縣鳳山市鎮○街五十五號
    查獲，並自其身上起出子○○之手提袋（內有信用卡、支票、金融卡、身分證等
    物）；再於九十年四月六日下午三時三十分許在高雄縣林園鄉○○村○○路之旁
    小雜貨店竊取丙○○所經營之雜貨店內物品時，為警當場查獲，並循線查獲上情
    。
五、案經高雄縣警察局鳳山分局、仁武分局、林園分局分別報請臺灣高雄地方法院檢
    察署檢察官偵查起訴。
    理  由
一、訊之被告庚○○固坦承附表編號六、七之竊盜犯行，及在東大小客車租賃有限公
    司租賃契約書偽造丁○○署押、前往高雄市第二信用合作社以丁○○名義開戶、
    提款等情不諱，然矢口否認有附表編號一至編號五之竊盜犯行，亦否認有何偽造
    有價證券、行使變造身分證、駕駛執照、行使偽造私文書、由自動付款設備取得
    他人之物等犯行，辯稱：支票、信用卡及金融卡是「王濟義」或「林震勝」拿給
    伊，因為渠等在賭場輸錢，叫伊去領錢，每次給伊三千元至五千元不等，丁○○
    身分證是林震勝交給伊去租車，林震勝拿正本給伊，影印後再拿貼上自己相片再
    影印去租車，正本再還給「林震勝」，伊並與「林震勝」、「王濟義」一同拿現
    十幾萬元向戊○○買車，「王濟義」拿提款卡給伊去轉帳，僅知道是泛亞銀行的
    ，轉帳後的金額，「王濟義」給我五千元至八千元，因王濟義不想給他太太知道
    ，所以叫伊的戶頭給他週轉，「林震勝」就叫伊去開戶云云。
二、經查，被告庚○○於附表所示之時間、地點，竊取被害人子○○、「和陞有限公
    司」、壬○○、癸○○、甲○○、丁○○、丑○○、乙○○、丙○○等人所有如
    附表所得財物欄內之物品，並於九十年一月十三日凌晨將癸○○、甲○○之駕駛
    執照、高雄中小企業銀行提款卡、甲○○所有之車號ＺＥ─七九○五號自用小客
    車鑰匙交付同案被告己○○（俟緝獲後審結），己○○於九十年一月十三日上午
    六時三十五分許，持前開小客車鑰匙在高雄縣大社鄉○○街二十五巷五十八號旁
    著手竊取前開小客車時，為證人戴陳秀菊發現，報警當場查獲等事實，業據己○○、被害人子○○、壬○○、癸○○、甲○○、丁○○、丑○○、乙○○、丙○○，證人戴陳秀菊等人分別於警訊及偵訊中陳述明確。又被告庚○○於八十九年
    十月二十九日上午四時三十五分許，持竊得之子○○所有之富邦銀行信用卡，至
    自動提款機內以預借現金方式領得二萬元，並持竊得丁○○之身分證及駕駛執照
    後，換貼自己之照片，於八十九年十二月二十一日持變造之丁○○身分證，以丁○○之名義在高雄市第二信用合作社開戶、於八十九年十二月二十九日向蔡素真
    所經營之「東大小客車租賃有限公司」，持變造之丁○○身分證及駕駛執照，以
    丁○○名義偽造小客車租賃契約書，向該公司承租車號ＸＸ─二八二二號小客車
    使用，於八十九年十二月三十一日向被害人寅○○經營之弘達機車行購買車號Ｚ
    ＸＴ─四六一號機車，並偽造附表二編號四之支票交付寅○○作為機車之價款，
    再於九十年一月一日十二時起，持癸○○所有之泛亞銀行提款卡，分別至富邦銀
    行、中國信託銀行、台新銀行、臺灣銀行等之自動提款機，以轉帳方式，將癸○○所有之存款分別轉帳進入庚○○設於彰化銀行民權分行、帳號0000000
    00000000號帳戶及庚○○以丁○○名義於高雄市第二信用合作社所開立
    之帳戶，二日內共計轉帳金額達一百九十八萬五千零九十元，復於九十年一月二
    日前往戊○○所經營之「凱順汽車買賣商行」，以丁○○之名義偽造丁○○之署
    押二枚於汽車買賣合約書上，偽造汽車買賣合約，向戊○○訂購二部車輛，並於
    前開竊得之「和陞有限公司」所有，已蓋妥「和陞有限公司」印章及負責人壬○○印章，付款人為台灣中小企業行銀東高雄分行，票號ＡＹ0000000號、
    ＡＹ0000000號、ＡＹ0000000號空白支票上，分別填寫發票日均
    為九十年一月二日，面額各為五十萬元、五十萬元、四十九萬元，而偽造支票三
    張，並交予戊○○作為購買汽車之價款，等情，亦據被害人癸○○、甲○○、壬○○、丁○○、丑○○、寅○○、戊○○、蔡素真及證人蘇怡君、宋美琴分別於
    警訊及偵訊中陳明在卷，並有變造之「丁○○」身分證、駕駛執照影本各一紙（
    其上之照片均為庚○○之照片）、高雄市第二信用合作社九十年五月二十九日高
    二信業存字第○八九一號函附之被告以「丁○○」名義開戶申請書、存摺存款取
    款憑條往來明細資料、泛亞商業銀行五福分行九十年五月二十九日（九○）泛福
    字第八四八號函附之癸○○帳戶存款明細帳影本三張、癸○○所有泛亞銀行存摺
    影本一份、被告庚○○設於彰化銀行高雄分行開戶、往來明細資料計五份、汽車
    買賣合約書、高雄市票據交換所九十年一月九日高市票交業乙字第○一五五號、
    第○一五八號函之遺失票據申報書、偽造之支票影本四紙、退票理由單影本一份
    、東大小客車租賃有限公司租賃契約書影本一份、丁○○真正之身分證及駕駛執
    照各一份、丑○○身分證及中華民國榮譽國民證各一份、車籍作業系統─查詢認
    可資料二份、泛亞銀行五福分行、高雄市第二信用合作社、台新銀行、台灣銀行
    自動提款機跨行轉帳明細表影本各一份在卷可稽，而被告庚○○至高雄市第二信
    用合作社辦理開戶、在提款機提款、轉帳、在富邦銀行預借現金時，均經各該行
    、社之監視錄影機拍攝，亦有錄影帶二捲及自錄影帶翻攝之照片七張在卷可按，
    又前開二捲錄影帶經本院勘驗結果，確係被告庚○○無訛，亦有勘驗筆錄一份附
    於審卷可按，被告對於錄影帶中所拍攝之人即為其本人一節，亦不否認，此外，
    復有甲○○、子○○、丙○○、乙○○出具之贓物認領保管收據各一紙附於警卷
    可按。被告庚○○雖否認前開偽造有價證券、行使偽造私文書等犯行，並辯稱：
    均係「王濟義」、「林震勝」等人交付伊，委託領款云云，惟查，被告迄今仍無
    法提供「王濟義」、「林震勝」之真實年籍資料，以供查證，且於本院九十年七
    月四日初訊時，陳稱係綽號「班長」、「峰仔」等人交付支票給伊購買小客車云
    云，其後再改稱係「王濟義」、「林震勝」之人所交付，所辯前後不一，況癸○○所有之存放於泛亞銀行之存款，均遭轉帳至被告以丁○○名義於高雄市第二信
    用合作社及被告本人設於彰化銀行高雄分行等帳戶，被告顯係將癸○○之存款轉
    帳入其本人及其以丁○○名義設立之帳戶，供己領用，是被告前開所辯，與前開
    事證不符，顯不足採信。本件事證明確，被告前開犯行均堪認定。
三、核被告所為如附表一編號三所示之犯行，係犯刑法第三百二十一條第一項第一款
    於夜間侵入住宅竊盜罪，附表編號一、二、四、五、六、七所示之犯行，均係犯
    刑法第三百二十條第一項之普通竊盜罪。被告所為如事實欄二、（一）、（二）
    、（三）、（四）所示之犯行，係犯刑法第二百十六條、第二百十二條、第二百
    十條行使變造特種文書及行使偽造私文書罪、刑法第二百零一條之偽造有價證券
    罪；被告所為如事實欄三、所示之犯行，係犯刑法第三百三十九條之二第一項由
    自動付款設備取得他人之物罪。被告先後多次竊盜犯行及一次加重竊盜犯行、多
    次行使偽造私文書、行使變造特種文書、偽造有價證券、由自動付款設備取得他
    人之物之犯行，均時間緊接，所犯罪名及犯罪基本構成要件各自相同，均顯係出
    於概括之犯意為之，均為連續犯，爰依刑法第五十六條之規定均以一罪論，並加
    重其刑。被告所為如附表一編號三所示之犯行，係犯刑法第三百二十一條第一項
    第一款之於夜間侵入住宅竊盜罪，公訴人認係同法第三百二十條第一項普通竊盜
    ，尚有未洽，惟起訴之社會基本事實同一，爰變更起訴法條。被告偽造有價證券
    後，持以行使，行使之低度行為為偽造之高度行所吸收，不另論罪；被告偽造丁○○之署押及印章，為偽造私文書之部分行為，其偽造私文書及變造特種文書後
    ，持以行使，偽造及變造之低行為，分別為行使之高度行為所吸收，均不另論罪
    。被告所犯前開加重竊盜罪、行使偽造私文書、行使變造私文書、偽造有價證券
    、由自動付款設備取得他人之物等五罪間，有方法結果之牽連關係，為牽連犯，
    應從一重之偽造有價證券罪處斷。公訴人雖未於被告所犯法條論及被告涉犯刑法
    第二百十六條、第二百十條行使偽造私文書罪，惟於犯罪事實欄內已述及被告行
    使偽造私文書之犯罪事實，此部分之犯行，自屬起訴範圍內，本院自得一併審究
    。爰審酌被告正值壯年，不思正道獲取財物，而以多次竊盜、偽造有價證券、由
    自動付款設備取得他人之物，使被害人癸○○受損害之金額高達一百九十八萬餘
    元，對被害人之財產造成重大之危害，危害社會經濟秩序及治安不輕，犯後未坦
    承犯行，態度不佳等等一切情狀，爰從重量處如主文所示之刑，以資懲儆。偽造
    之如附表二所示之支票四紙，應依刑法第二百零五條之規定不問屬於犯人與否，
    宣告沒收；高雄市第二信用合作社開戶申請書上偽造「丁○○」之署押、印文及
    盜刻之「丁○○」印章各一枚、「東大小客車租賃有限公司」小客車租賃契約書
    上偽造「丁○○」之署押一枚、「凱順汽車賣賣商行」汽車買賣給約書上偽造之
    「丁○○」署押二枚，均應依刑法第二百十九條宣告沒收，變造之「丁○○」名
    義之身分證及駕駛執照上被告之照片各一枚，係被告所有，供其犯罪所用之物，
    業據被告陳明在卷，應依刑法第三十八條第一項第二款之規定宣告沒收，至前開
    偽造之開戶申請書、租賃契約書、汽車買賣合約書，均分別交付高雄市第二信用
    合作社及「東大小客車租賃有限公司」、凱順汽車買賣商行，而非被告所有，自
    不予宣告沒收。
四、同案被告己○○俟到案後另行審理。
據上論斷，應依刑事訴訟法第二百九十九條第一項前段、第三百條，刑法第五十六條
、第二百十條、第二百十二條、第二百十六條、第二百零一條、第三百三十九條之二
第一項、第五十五條、第三百二十一條第一項第一款、第二百零五條、第二百十九條
、第三十八條第一項第二款，罰金罰鍰提高標準條例第一條前段，判決如主文。
本案經檢察官蔡麗宜到庭執行職務。
中      華      民      國    九十      年     十二     月    三十一    日
                                  臺灣高雄地方法院刑事庭
                                      法  官    涂裕洪
右正本證明與原本無異。
如不服本判決，應於判決送達後十日內，向本院提出上訴狀。
                                      書記官    賴佳慧
中    華    民    國      九十一      年      一      月      二      日
附錄本判決論罪科刑法條：
刑法第二百零一條第一項：
意圖供行使之用，而偽造、變造公債票、公司股票或其他有價證券者，處
三年以上十年以下有期徒刑，得併科三千元以下罰金。
┌───────────────────────────────────┐
│附表一：九十年度訴字第一五二七號                                      │
├──┬──────┬─────┬───┬────────┬──────┤
│編號│時間        │地    點  │被害人│所得財物        │犯罪方法    │
├──┼──────┼─────┼───┼────────┼──────┤
│一  │八十九年十月│高雄市大順│子○○│郵政金融卡、華南│被害人將袋子│
│    │二十六日上午│陸橋上    │      │銀行金融卡、富邦│掛於機車把手│
│    │四時許      │          │      │銀行信用卡、健保│，趁被害人不│
│    │            │          │      │卡、記帳卡、身分│注意取走。  │
│    │            │          │      │證、支票一紙。  │            │
├──┼──────┼─────┼───┼────────┼──────┤
│二  │八十九年十二│高雄縣鳳山│壬○○│現金一萬餘元、手│侵入位於高雄│
│    │月二十九日上│市輜汽北二│      │提包一個（內有和│縣鳳山市輜汽│
│    │午八時許    │路十七號  │      │陞公司印章、股東│北二路之和陞│
│    │            │          │      │印章共七枚、公司│有限公司內竊│
│    │            │          │      │登記證、營利事業│取。        │
│    │            │          │      │登記證、寒軒大飯│            │
│    │            │          │      │店股票、中興銀行│            │
│    │            │          │      │股票、元富證券基│            │
│    │            │          │      │金、台灣企銀存款│            │
│    │            │          │      │簿、空白發票五十│            │
│    │            │          │      │張、空白支票二十│            │
│    │            │          │      │一張）。        │            │
├──┼──────┼─────┼───┼────────┼──────┤
│三  │八十九年十二│高雄縣大社│癸○○│癸○○身分證、駕│於夜間侵入劉│
│    │月三十一日晚│鄉○○街二│甲○○│照、丁○○駕照、│淑娟、甲○○│
│    │上七時許。  │十五巷五十│      │泛亞銀行、台東企│之住宅竊取。│
│    │            │八號      │      │銀、大社農會、高│            │
│    │            │          │      │雄企銀等存摺及提│            │
│    │            │          │      │款卡、郵局存摺、│            │
│    │            │          │      │行動電話一支、現│            │
│    │            │          │      │金三千元、手鍊、│            │
│    │            │          │      │項鍊、友勝企業行│            │
│    │            │          │      │營利事業登記證。│            │
│    │            │          │      │                │            │
├──┼──────┼─────┼───┼────────┼──────┤
│四  │不詳時間    │不詳地點  │丁○○│身分證、駕駛執照│不詳。      │
│    │            │          │      │。              │            │
├──┼──────┼─────┼───┼────────┼──────┤
│五  │不詳時間    │不詳地點  │丑○○│身分證、中華民國│不詳。      │
│    │            │          │      │榮譽國民證。    │            │
├──┼──────┼─────┼───┼────────┼──────┤
│六  │九十年四月四│高雄縣鳳山│乙○○│車號ＷＢＭ─三六│乘無人注意之│
│    │日晚上十時許│市○○路六│      │六號機車一台。  │際竊取。    │
│    │            │二巷五號前│      │                │            │
├──┼──────┼─────┼───┼────────┼──────┤
│七  │九十年四月六│高雄縣林園│丙○○│香煙、啤酒、飲料│乘無人注意，│
│    │日下午三時三│鄉林家村龍│      │等日用品。      │竊取置於雜貨│
│    │十分許      │潭路邊雜貨│      │                │店內之物品。│
│    │            │店        │      │                │            │
└──┴──────┴─────┴───┴────────┴──────┘
┌───────────────────────────────────┐
│附表二：九十年度訴字第一五二七號                                      │
├────┬──────┬─────┬─────────┬───────┤
│  編號  │發票人      │ 發票日   │   面額（新台幣） │ 票號         │
├────┼──────┼─────┼─────────┼───────┤
│  一    │和陞有限公司│九十年一月│  五十萬元        │ＡＹ○○四四四│
│        │壬○○      │二日      │                  │八九          │
├────┼──────┼─────┼─────────┼───────┤
│  二    │和陞有限公司│九十年一月│  五十萬元        │ＡＹ○○四四四│
│        │壬○○      │二日      │                  │九○          │
├────┼──────┼─────┼─────────┼───────┤
│  三    │和陞有限公司│九十年一月│  四十九萬元      │ＡＹ○○四四四│
│        │壬○○      │二日      │                  │九一    │
├────┼──────┼─────┼─────────┼───────┤
│  四    │和陞有限公司│九十年一月│  二萬九千三百元  │ＡＹ○○四四四│
│        │壬○○      │一日      │                  │八八          │
└────┴──────┴─────┴─────────┴───────┘


司法院資訊處製作；財團法人民間司法改革基金會備份。
